---
title: "logistic_regression"
output: html_document
---

# Intro

## 1. Library

```{r, message=FALSE, warning=FALSE}
library(tidyverse)
library(caret)
library(e1071)
library(rsample)
library(ggplot2)
library(GGally)
```

### 1.1 Read Data

```{r}
loan <- read.csv("data/loan2017Q4.csv")
```

### 1.2 Data Wrangling

```{r}
glimpse(loan)
```

### 1.3 Membuang variabel yang tidak diperlukan dan menyesuaikan tipe data

```{r}
loans_clean <- loan %>% 
  mutate(grdCtoA = as.factor(grdCtoA),
         not_paid = as.factor(not_paid),
         delinq_2yrs = as.factor(delinq_2yrs)) %>% 
  select(-c(verified, grade,annual_inc) )

glimpse(loans_clean)
```

### 1.4 Exploratory Data

```{r}
## Cek missing value
colSums(is.na(loans_clean))
```

```{r, warning=FALSE}
ggcorr(data = loans_clean, label = T, hjust = 1,layout.exp = 2)
```


```{r}
## Cek persebaran data
summary(loans_clean)
```

### 1.5 Cek proporsi data

Yang akan menjadi target adalah **not_paid** (paid = 0, not_paid = 1)

```{r}
prop.table(table(loans_clean$not_paid))
```

## 2. Cross-Validation

```{r}
set.seed(400)
init <- initial_split(data = loans_clean, prop = 0.8, strata = not_paid)

loan_train <- training(init)
loan_test <- testing(init)
```

```{r}
## Re-check class imbalance
prop.table(table(loan_train$not_paid))
prop.table(table(loan_test$not_paid))
```

## 3. Build Model

```{r}
head(loan_train)
```

```{r}
## Membuat model
model.loans <- glm(not_paid ~ ., data = loan_train, family = "binomial")
summary(model.loans)
```

```{r}
loan_model <- glm(not_paid ~ installment + log_inc + purpose + verification_status + home_ownership + grdCtoA , data = loan_train,family= "binomial")
summary(loan_model)
```

## 4. Predict

```{r}
## Melakukan prediksi probability `not_paid` untuk data loan_test dan disimpan pada kolom baru bernama `pred.Risk`
loan_test$pred.risk <- predict(object = loan_model, 
        newdata = loan_test, 
        type = "response")

head(loan_test)
```

```{r}
## Membuat label predik berdasarkan pred.Risk
loan_test$pred.label <- ifelse(loan_test$pred.risk < 0.5 ,0, 1)

loan_test$pred.label <- as.factor(loan_test$pred.label)
str(loan_test)
```

### 4.1 Melihat hasil prediksi

```{r}
loan_test %>% 
  select(not_paid, pred.risk, pred.label) %>% 
  head(6)
```

## 5. Model Evaluation

```{r}
## Cek menggunakan confusionMatrix
confusionMatrix(data = loan_test$pred.label,reference = loan_test$not_paid, positive = "1")
```

**Kesimpulan: **Didapatkan akurasi sebesar **62,8%**

```{r}
## Pos Pred Value/Precision
## TP/(TP+FP)
93/(93+53)
```
**Kesimpulan: **Didapatkan akurasi positive prediction/precision sebesar **63,6%**
